【裁判字號】    95,訴,1327
【裁判日期】    950906
【裁判案由】    違反槍砲彈藥刀械管制條例等
【裁判全文】
臺灣桃園地方法院刑事判決              95年度訴字第1327號
公  訴  人  台灣桃園地方法院檢察署檢察官
被      告  甲○○
                      樓
                    （現在臺灣彰化監獄另案執行中）
指定辯護人  本院公設辯護人  林銘宏
上列被告因違反槍砲彈藥刀械管制條例案件，經檢察官提起公訴
（95年度偵字第10953 號），嗣經本院訊問被告後，被告自白犯
罪，檢察官聲請協商判決，經本院合議庭裁定由受命法官改依簡
式審判程序後為協商判決，本院判決如下：
    主      文
甲○○持有第一級毒品，處有期徒刑玖月。扣案之第一級毒品海
洛因參包（淨重19.42 公克，空包裝重1.07公克公克）、第二級
毒品甲基安非他命貳包（驗餘淨重20.47 公克，包裝重1.41公克
）沒收銷燬之。又未經許可，持有子彈，處有期徒刑玖月，併科
罰金新台幣參萬元，罰金如易服勞役，以新台幣仟元折算壹日
。應執行有期徒刑壹年陸月，罰金新台幣參萬元，罰金如易服勞
役，以新台幣仟元折算壹日，扣案之第一級毒品海洛因參包（
淨重19.42 公克，空包裝重1.07公克公克）、第二級毒品甲基安
非他命貳包（驗餘淨重20.47 公克，包裝重1.41公克）沒收銷燬
之。
    事實及理由
一、犯罪事實：甲○○因另案經臺灣桃園地方法院檢察署於民國
    94 年9月29日發佈通緝，其為避免遭警查獲逮捕，遂在其兄
    呂理鵬位於桃園縣中壢市○○路131 號2 樓住處房間內，竊
    取其兄呂理鵬之駕駛執照（親屬間竊盜部分，未據告訴）後
    隨身攜帶，以便供警查驗。又明知非經許可，不得持有第一
    級毒品海洛因、第二級毒品甲基安非他命，竟仍於94年11月
    5 日上午7 時許，在其所經營之檳榔攤內，自真實姓名年籍
    均不詳、綽號「紹文」之成年男子處取得而無故持有海洛因
    3 包（淨重19.42 公克，空包裝重1.07公克）及甲基安非他
    命2 包（驗前總淨重20.66 公克，包裝重1.41公克，驗後總
    淨重20.47 公克）；又於同日下午某時，因見「紹文」先前
    留置於該處之具殺傷力之子彈11顆、不殺傷力之手槍1 枝、
    不具殺傷力之子彈7 顆、子彈半成品5 顆，明知未經許可不
    得無故持有槍砲彈藥刀械管制條例所列管之子彈，仍無故將
    之拾起而持有該具有殺傷力之子彈。嗣於94年11月6 日凌晨
    零時30分許，搭乘已遭通緝之蕭亞萍所駕駛之車牌號碼6U-0
    983 號自用小客車，行經桃園縣中壢市○○○街與文化路口
    時，因行車不穩，經警攔檢，甲○○為免員警查獲其非法持
    有子彈之行為，立即將該批子彈丟棄路旁後，為警拾獲，而
    當場扣得上開具殺傷力之子彈11顆（經取樣鑑驗試射後均已
    失其效能而滅失）、不殺傷力之手槍1 枝、不具殺傷力之子
    彈7 顆、子彈半成品5 顆（此部分不構成犯罪）。甲○○為
    警攔停後，即出示前揭竊得之呂理鵬駕駛執照，供警查驗認
    係「呂理鵬」無犯罪嫌疑而准其離去，惟甲○○於離去前，
    順手將其藏有海洛因及甲基安非他命之衣物披在蕭亞萍身上
    禦寒。嗣經警將蕭亞萍帶往警局歸案而循線查知上情，並自
    該襯衫中扣得上開海洛因3 包（淨重19 .42 公 克，空包裝
    重1.07公克）、甲基安非他命2 包（驗前總淨重20.66 公克
    ，包裝重1.41公克，驗後總淨重20 .47 公 克）。案經臺灣
    桃園地方法院檢察署檢察官自動檢舉偵查起訴。
二、證據名稱：
（一）被告於本院審理中之自白。
（二）證人蕭雅萍警詢及檢察官偵訊時經具結之證述。
（三）證人即查獲員警林文騫、楊治邦於檢察官訊問時之證述。
（四）扣案之具殺傷力之子彈11顆、不殺傷力之手槍1 枝、不具
      殺傷力之子彈7 顆、子彈半成品5 顆，及內政部刑事警察
      局94年11月18日刑鑑字第0940172685號槍彈鑑定書一份。
（五）扣案之海洛因3 包（淨重19.42 公克，空包裝重1.07公克
      ）及甲基安非他命2 包（驗前總淨重20.66 公克，包裝重
      1.41公克，驗後總淨重20.47 公克），及內政部刑事警察
      局95年4 月6 日刑鑑字第0950036495號鑑定書、法務部調
      查局95年1 月26日調科壹字第080010463 號鑑定通知書各
      一份。
三、本件被告已認罪，經檢察官與被告於審理時達成協商之合意
    ，其合意內容為：被告無故持有子彈之犯行，願受科處有期
    徒刑9 月，併科罰金新台幣3 萬元；持有第一級毒品海洛因
    之犯行願受科處有期徒刑9 月，合併應執行有期徒刑1 年6
    月，併科罰金新台幣3 萬元。經查，上開協商合意並無刑事
    訴訟法第455 條之4 第1 項所列情形之一，檢察官聲請改依
    協商程序而為判決，本院爰不經言詞辯論，於協商合意範圍
    內為協商判決，合予敘明。
四、沒收：
（一）扣案之海洛因3 包（淨重19 .42 公 克，空包裝重1.07公
      克）、甲基安非他命2 包（驗前總淨重20.66 公克，包裝
      重1.41公克，驗後總淨重20 .47 公 克），均應依毒品危
      害防制條例第18條第1 項前段規定，沒收銷燬之。
（二）扣案具有殺傷力之子彈11顆，均經採樣送鑑驗試射已失其
      效能而滅失，非屬違禁物，而扣案不具殺傷力之手槍1 枝
      、子彈7 顆、子彈半成品5 顆，亦非違禁物，故均不予宣
      告沒收。
五、說明：
（一）被告持有第一級毒品海洛因淨重達19.42 公克、第二級毒
      品甲基安非他命淨重達20.66 公克，依行政院依據毒品危
      害防制條例第11條第4 項規定所訂定，於93年1 月7 日公
      布，同年月9 日生效之轉讓持有毒品加重其刑之數量標準
      第2 條第1 款、第2 款所定，持有第一級毒品淨重5 公克
      以上、持有第二級毒品10公克以上之標準者，應依毒品危
      害防制條例第11條第4 項之規定，加重其刑至2 分之1 ，
      被告所持有之第一級、第二級毒品數量均超過上開標準，
      均應依法予以加重其刑。
（二）被告自同一時、地同時取得上開第一級毒品海洛因、第二
      級毒品甲基安非他命而持有之，係以一持有行為同時觸犯
      持有第一級毒品、持有第二級毒品罪，為想像競合犯，應
      從較重之持有第一級毒品罪處斷。
六、應適用之法條：刑事訴訟法第455 條之4 第2 項、第455 條
    之8 ，毒品危害防制條例第11條第1 項、第2 項、第4 項、
    第18條第1 項前段，槍砲彈藥刀械管制條例第12條第4 項，
    刑法第55條，修正後刑法第11條前段、第2 條第1 項但書、
    第42條第3 項前段、第51條第5 款，判決如主文。
七、本判決除有刑事訴訟法第455 條之4 第1 項第1 款、第2 款
    、第4 款、第6 款、第7 款所定情形之1 ，或違反同條第2
    項規定者外，不得上訴。
八、如不服本件判決，得自收受判決送達之日起10日內，向本院
    提出上訴書狀，上訴於第二審法院。
本案經檢察官張啟聰到庭執行職務。
中    華    民    國    95    年    9     月     6    日
                  臺灣桃園地方法院刑事第十二庭
                          法  官  陳  雪  玉
以上正本證明與原本無異。
如不服本判決，應於判決送達後10日內向本院提出上訴狀（應附
繕本），上訴於臺灣高等法院。
                          書記官  戴  育  萍
中    華    民    國    95    年    9     月    15    日
附錄法條：
槍砲彈藥刀械管制條例第12條
未經許可，製造、販賣或運輸子彈者，處 1 年以上 7 年以下有
期徒刑，併科新台幣 500 萬元以下罰金。
未經許可，轉讓、出租或出借子彈者，處 6 月以上 5 年以下有
期徒刑，併科新台幣 300 萬元以下罰金。
意圖供自己或他人犯罪之用，而犯前二項之罪者，處 3 年以上
10 年以下有期徒刑，併科新台幣 700 萬元以下罰金。
未經許可，持有、寄藏或意圖販賣而陳列子彈者，處 5 年以下有
期徒刑，併科新台幣 300 萬元以下罰金。
第 1 項至第 3 項之未遂犯罰之。
毒品危害防制條例第11條
持有第一級毒品者，處 3 年以下有期徒刑、拘役或新臺幣 5 萬
元以下罰金。
持有第二級毒品者，處 2 年以下有期徒刑、拘役或新臺幣 3 萬
元以下罰金。
持有專供製造或施用第一、二級毒品之器具者，處 1 年以下有期
徒刑、拘役或新臺幣 1 萬元以下罰金。
持有毒品達一定數量者，加重其刑至二分之一，其標準由行政院
定之。


司法院資訊處製作；財團法人民間司法改革基金會備份。
